【裁判字號】    97,聲判,49
【裁判日期】    970910
【裁判案由】    聲請交付審判
【裁判全文】
臺灣臺中地方法院刑事裁定              97年度聲判字第49號
聲  請  人  甲○○
（即告訴人）
代  理  人  賴鴻鳴律師
            劉錦勳律師
被      告  乙○○
上列聲請人因告訴被告詐欺等案件，不服臺灣高等法院臺中分院
檢察署檢察長駁回再議之處分（97年度上聲議字第872號），聲
請交付審判，本院裁定如下：
    主    文
聲請駁回。
    理    由
一、本件聲請交付審判意旨，詳如附件之刑事交付審判聲請狀所
    載。
二、按告訴人不服上級法院檢察署檢察長或檢察總長認再議為無
    理由而駁回之處分者，得於接受處分書後十日內委任律師提
    出理由狀，向該管第一審法院聲請交付審判。法院認交付審
    判之聲請不合法或無理由者，應駁回之。刑事訴訟法第258
    條之1第1項、第258條之3第2項前段，分別定有明文。
三、經查：
    (一)聲請人即告訴人（下稱聲請人）甲○○以被告乙○○涉犯
      詐欺等罪嫌，而訴經臺灣臺中地方法院檢察署檢察官於民
      國97年3月31日以97年度偵字第851號為不起訴處分，聲請
      人不服而聲請再議，又經臺灣高等法院臺中分院檢察署檢
      察長於97年5月13日以97年度上聲議字第872號認再議為無
      理由而駁回再議，聲請人於97年5月22日收受送達上述駁
      回再議之處分書後，委任代理人具狀於同年5月28日向本
      院聲請交付審判等情節，業經本院調取上開偵查案卷審核
      無誤，並有本件交付審判聲請狀上本院之收件章可憑，是
      本件聲請，於程序方面，固無不合。
    (二)惟上開不起訴及駁回再議之處分意旨，已一一說明何以認
      定聲請人投資鐠適保實業股份有限公司（以下簡稱為鐠適
      保公司）並非被告施用詐術所致、聲請人之指訴有何與常
      情違背之處、被告並無提供如告證二之授權書給呂春田、
      聲請人所以投資鐠適保公司與其所提出告證二之授權書無
      關、該告證二之授權書與證據五之一之授權書（見臺中地
      檢署96年度他字第3500號卷第40頁）內容不同而非同一文
      件等理由，經核並無違背經驗法則、論理法則或其他證據
      法則。
    (三)又經本院再詳加審查前開偵查卷宗，並未發覺於偵查中有
      何未盡調查能事之情形。至本件聲請交付審判意旨請求再
      向經濟部智慧財產局調查證據五之一之授權書乙節，核無
      必要，亦予敘明。
    (四)末通觀本件聲請交付審判全旨，不脫前揭不起訴及駁回再
      議處分之範疇，聲請人就檢察官採證職權之行使及於處分
      意旨中已說明之事項，再憑其片面之意見，漫事爭執，尚
      不足使本院認有交付審判之必要。
四、綜合上述，前揭原不起訴及駁回再議之處分意旨，並無違誤
    不當，本件聲請交付審判，為無理由，應依刑事訴訟法第25
    8條之3第2項前段，裁定駁回。
中    華    民    國    97    年    9     月    10    日
                  刑事第十二庭  審判長法  官  莊深淵
                                      法  官  劉邦繡
                                      法  官  廖慧如
上正本證明與原本無異。
本件不得聲明不服。
                                      書記官  廖碩薇
中    華    民    國    97    年    9     月    10    日


司法院資訊處製作；財團法人民間司法改革基金會備份。
